Jesús Re

FullStack Developer

💌 jesusre890@gmail.com 🤝 Portfolio ¡ Linkedin 🕥 Github 🔮 Argentina

₽ Perfil

Soy Desarrollador FullStack con experiencia en tecnologias como React js, Redux, PostgreSQL, Node js, entre otros. Participé en diseños e implementaciónes enfocado en su mayor parte en el area de frontend. Me considero comunicativo, enfocado en los objetivos y trabajo en equipo como primera regla.

Skills

Javascript | React js | Redux | Node js | Express | Sequelize | PostgreSQL | Docker | Blockchain Tailwind | Git - Github | Trello | ClickUp

Proyectos

Casting App, Proyecto Grupal - Rol: Desarrollador Frontend ☑ Aug 2023 Tecnologias: React js, Redux, Css, Bootstrap Javascript, Node js, Express, Sequelize, PostgreSQL

Pokemon App, SPA Api Pokemon - Rol: Desarrollador FullStack Jun 2023 Tecnologias: React is, Redux, Css, Javascript, Node is, Express, Sequelize, PostgreSQL

Coca-cola Shop, Ecommerce Jan 2023 Tecnologias: React js, Javascript, Tailwind, Css

Fo Cripto, Conversor de criptomonedas □ Aug 2022 Tecnologias: Javascript, HTML, Css

Jun 2022

Tecnologias: HTML, Sass, Bootstrap, Css

Educación

Apr 2023 - Aug 2023 FullStack Web Developer, Henry Bootcamp Jun 2022 - Jan 2023 Arquitecto, Facultad de Arquitectura, Planeamiento y Diseño - UNR Feb 2009 - Dec 2018

Experiencia laboral

Nov 2023 - present **Desarrollador FullStack,** Awag ONGD Programa TEDI (Technology Enhancement, Development, and Innovation) Argentina Parte del equipo DevOps, realizando tareas realcionadas a la interacción del usuario con la página y rendimiento de la misma

Desarrollador FullStack, Andromeda 🖸 Oct 2023 - Nov 2023 Pasantía donde se desarrollo de una aplicacion Web3 de transferencia de energía Argentina eléctrica por medio de tokens utilizando la blockchain de Algorand.

Jefe de obra, Rinaldi Construcciones S.A. 2021 - 2023 Responsable del avance correcto de obras con equipos de trabajo a cargo. Rosario, Argentina

Analisis y ejecucion de presupuestos de todos los contratistas. Planificación general de una obra y en particular de cada rubro.

de estudiantes en trabajos grupales.

Jefe de obra. On Construcciones SRL 🖪 2016 - 2021 Responsable del avance correcto de obras con equipos de trabajo a cargo. Rosario, Argentina Ejecucion de presupuestos junto a equipo de oficina

Ayudante de catedra, Facultad de Arquitectura - UNR 2017 - 2018 Asistencia a consultas de alumnos, apoyo al docente en actividades practicas y guia Rosario, Argentina